

NICOLAS PLACERES

LICENCITURA SISTEMAS | NICO23194.GITHUB.IO

OBJETIVOS

Establecerme y consolidarme en una empresa que me otorgue estabilidad laboral, aplicar mis experiencias y conocimientos en las distintas áreas de la empresa, y desarrollarme profesionalmente para el buen desempeño de las funciones asignadas

SKILLS

- Elaboración y Gestión de Documento
- Planeación de pruebas caja Negra y caja Blanca
- Diseño de pruebas implementación de pruebas
- Evaluación de criterios de salida
- Soapui Web Services
- Mantis
- TestLink
- SQL server
- Oracle sql Developer

EXPERIENCIA

JAVA DEVELOPER • EVERTEC • 03/2016 - ACTUALIDAD

En Evertec pertenezco al Equipo de desarrollo de una solucion producto Core de Tarjetas que brinda soluciones que asisten a las empresas (bancos, retailers, procesadoras, adquirentes y emisores) a resolver, mejorar o incorporar herramientas para gestionar sus medios de pago, ya sean soluciones clásicas de tarjetas de crédito, débito o para administrar nuevos productos como tarjetas prepagas (físicas y virtuales) en modalidades corporate o de persona física, sistemas voucher, gestión de contracargos, pagos móviles o modernizar los sistemas actuales

SQA - TESTER • GEOCOM • 10/2014 - 09/2015

Trabaje para Geocom casi un año, mi trabajo allí fue variado, lo que más hice fue tareas que me delegaba mi gerente, como por ejemplo documentos funcionales para enviar a clientes, también realice tareas de Testing y documentos con métricas de proyectos a los que estaba vinculado.

EDUCACION

LICENCIATURA DE SISTEMAS • 2014 - ACTUALMENTE

Universidad Catolica del Uruguay
3 Años cursados

REPARACION DE PC Y REDES PROF. • DIPLOMADO EN 2010

Circulo Informático l Año



NICOLASPLACERESCAS TIFOR@GMAIL.COM



099572230



HTTPS://WWW.LINKEDI N.COM/IN/NICOLAS-PLACERES-219BBB95/

- Manuales de Usuario
- Soporte a clientes
- Conocimiento en Core de Tarjetas
- Conocimiento de Código y Bases de Datos
- Análisis de impacto al Producto en Solicitudes
- de Cambio
- Soporte a Clientes
- Gestión de Wiki.
- Elaboración de Documentos funcionales
- Trato con clieTrabajo en equipo
- Elaboración de Power Point con métricas de horas
- Marketing digital

ACERCA DE MI:

Actualmente trabajo en una compañía llamada Evertec, soy desarrollador Java en el producto de Switching y Routing de transacciones. En mi tiempo libre, hago trabajos freelance como pueden ser Paginas Web, Diseño de Iconos y Folletos. Me gusta mucho el font-end aunque tengo experiencia en ambas ramas de la programación web. Soy una persona creativa, entusiasta, comprometida y que le gusta desafiarse. Amante de la tecnología y fanático del deporte





099572230



HTTPS://WWW.LINKEDI N.COM/IN/NICOLAS-PLACERES-219BBB95/